da: Stoffets tekstur: Børstet; Strikket; Hulmønster; Ribstrikket; Vaffelmønstret; Andet
nl: Stof textuur: Geborsteld; Gebreid; Pointelle; Geribbeld; Wafel; Overig
en: Fabric texture: Brushed; Knit; Pointelle; Ribbed; Waffle; Other
ko: 원단 질감: 브러시드; 니트; 포인텔; 골지; 와플; 기타
cs: Textura látky: Počesané; Úplet; Pointelle; Žebrované; Vaflové; Jiné
ru: Текстура ткани: С начесом; Трикотаж; Пуантель; В рубчик; Вафельная; Другое
sl-SI: Tekstura tkanine: Brušeno; Pletenina; Pointelle; Rebrasto; Vafelj; Drugo
ja: 生地の質感: 起毛; ニット; ポインテール; リブ; ワッフル; その他
el: Υφή υφάσματος: Βουρτσισμένο; Πλεκτό; Πουαντέλ (Pointelle); Ριπ; Βάφλα; Άλλο
tr: Kumaş dokusu: Fırçalanmış; Örgü; Pointel; Fitilli; Waffle; Diğer
fr: Texture du tissu: Brossé; Maille; Pointelle; Côtelé; Gaufré; Autre
sk-SK: Textúra látky: Počesaná; Pletenina; Dierkovaná (pointelle); Rebrovaná; Vafľová; Iná
es: Textura de la tela: Cepillado; De punto; Calado; Acordonado; Waffle; Otra
pt-BR: Textura do tecido: Escovado; Malha; Pointelle; Canelado; Waffle; Outros
fi: Kankaan rakenne: Harjattu; Neulottu; Pointelle; Joustinneule; Vohveli; Muu
pt-PT: Textura do tecido: Escovado; Malha; Pointelle; Canelado; Waffle; Outro
sv: Tygstruktur: Borstad; Stickat; Pointelle; Ribbat; Våfflat; Övrigt
lt-LT: Audinio tekstūra: Šiauštas; Megztas; Ažūrinis; Rumbuotas; Vaflių rašto; Kitas
ro-RO: Textura țesăturii: Periat; Tricotat; Pointelle; Riat; Waffle; Altele
pl: Tekstura tkaniny: Szczotkowana; Dzianina; Pointelle; Prążkowana; Waflowa; Inna
zh-TW: 布料質地: 磨毛; 針織; 鏤空針織; 羅紋; 華夫格; 其他
hr-HR: Tekstura tkanine: Brušeno; Pletivo; Pointelle; Rebrasto; Waffle; Ostalo
de: Stoffstruktur: Gebürstet; Strick; Pointelle; Gerippt; Waffelstruktur; Sonstiges
zh-CN: 面料质感: 拉绒; 针织; 镂空针织; 罗纹; 华夫格; 其他
bg-BG: Текстура на плата: Изчеткано; Трикотаж; Поантел; Рипс; Вафлено; Друго
it: trama del tessuto: Garzato; A maglia; Pointelle; A coste; A nido d’ape; Altro
nb: Stofftekstur: Børstet; Strikket; Pointelle; Ribbestrikket; Vaffelstruktur; Annet
th: เนื้อสัมผัสของผ้า: ปัดขน; ถัก; พอยเทล; ถักลายร่อง; วาฟเฟิล; อื่นๆ
vi: Kết cấu vải: Cào lông; Dệt kim; Pointelle; Sọc gân; Kiểu tổ ong; Khác
hu: Szövet textúrája: Bolyhozott; Kötött; Azsúrozott; Bordázott; Darázsszövet; Egyéb